# 中外合资企业以 08 年度税后利润再投资涉及的股权比例问题

提问人：zonglei 时间：2010-07-13 17:00:51
请教： 中外合资企业（中方51%，外方49%，注册资本 250 万美元）， 08 年经审计税后利润 1500 万元人民币。现董事会决定以 08 年度税后利润 1000 万再投资本企业，增资 1000 万元人民币。 由于按照新税法， 08 年之后外方股利汇出境外需预提10%所得税。再增资的话，如果双方不做特别约定，直接以 1000 万元税后利润增资，外方完税后增资是否双方股权会发生变化？如果保持双方股权比例不变，除中方股东让度部分权益的方法之外，外方是否可就 08 年剩余的税后利润要求双方分配，并将其分得的利润中相当于预提10%所得税的部分转增资本？

回答人：chenyiwei
基本上赞同楼上网友意见。为了保持双方股东在被投资企业净资产中所占份额的相对比例不变，也可以由该外商投资企业按投资比例向双方分派少量的现金股利，外方取得现金股利后可以用于履行预提所得税纳税义务。 未分配利润转增资本，从税务角度，视同先向投资者分派现金红利，投资者取得红利后再对企业增资。也就是税务上是把这两个步骤看作独立交易分别进行税务处理的，这与会计处理的思考方式不同。

回答人：chenyiwei
回复 8 楼 zl_go 的帖子《公司注册资本登记管理规定》（国家工商行政管理总局令第 22 号）中有“以资本公积、盈余公积和未分配利润转增注册资本及实收资本”的提法，说明规范性文件也是认可未分配利润转增的做法的。

回答人：chenyiwei
回复 10 楼 zwenz 的帖子也可以这样理解。实际上以前个人所得税的税务规定中也是有类似表述的。